【裁判字號】    97,訴,212
【裁判日期】    970903
【裁判案由】    違反毒品危害防制條例
【裁判全文】
臺灣臺東地方法院刑事判決               97年度訴字第212號
公  訴  人  臺灣臺東地方法院檢察署檢察官
被      告  甲○○
                    （現另案在臺灣臺東監獄執行中）
上列被告因違反毒品危害防制條例案件，經檢察官提起公訴（97
年度毒偵字第232號），本院依簡式審判程序審理，判決如下：
    主  文
甲○○施用第一級毒品，累犯，處有期徒刑捌月；又施用第二級
毒品，累犯，處有期徒刑伍月。應執行有期徒刑壹年。
    事  實
一、甲○○前於民國88年間因施用毒品案件，經本院裁定送戒治
    處所執行強制戒治，執行期滿後，經臺灣臺東地方法院檢察
    署檢察官於89年8月18日以89年度戒毒偵字第68號為不起訴
    處分確定；復於90年間因施用毒品案件，經本院以90年度毒
    聲字第438號裁定執行強制戒治，於92年1月15日停止處分出
    監，並經本院於91年4月19日以91年度簡字第42號判處有期
    徒刑4月確定，於92年7月17日易科罰金執行完畢；又因竊盜
    、贓物及施用第一、二級毒品等案件，經本院以93年度易字
    第176、245號及94年度易字第87號分別判處有期徒刑2年、5
    月、7月及6月確定，再經本院於96年7月16日以96年度聲減
    字第25號裁定減刑並定應執行有期徒刑2年8月，於96年7月
    15日執行完畢，詎猶不知悔改，明知海洛因及甲基安非他命
    分別係屬毒品危害防制條例第2條第2項第1款、第2款所定之
    第一、二級毒品，均不得非法持有、施用，竟基於施用第一
    級毒品海洛因之犯意，於97年4月21日上午8時許，在臺東縣
    立體育場前之大水溝旁，以將海洛因置於注射針筒內抽取血
    液稀釋後注射之方式，施用海洛因1次；另基於施用第二級
    毒品甲基安非他命之犯意，於同日中午12時55分為警採尿往
    前回溯5日內某時（不包括在公權力拘束之時間），在上開
    地點，以將甲基安非他命置於鋁箔紙上燒烤吸食煙氣之方式
    ，施用甲基安非他命1次。嗣甲○○因另案通緝，為警於97
    年4月21日中午12時55分緝獲歸案，經其同意後採集尿液送
    驗結果，呈現嗎啡及甲基安非他命陽性反應，始查知上情。
二、案經臺東縣警察局移送臺灣臺東地方法院檢察署檢察官偵查
    起訴。
    理  由
一、訊據被告甲○○對於其分別在上開時地，施用第一級毒品海
    洛因及第二級毒品甲基安非他命各1次之犯行，業於本院準
    備程序及審理中坦承不諱（見本院卷第41頁背面及48頁），
    復於本院審理中自承：伊係於97年4月21日上午8時許，在臺
    東縣立體育場前的大水溝旁，施用海洛因1次，甲基安非他
    命則係於97年4月21日被緝獲前1、2天施用的，確切時間已
    經忘記，施用地點也是在臺東縣立體育場前的大水溝旁；伊
    是先將針筒插入血管抽取血液，再將海洛因摻雜在抽出來的
    血液裡注射之方式，施用海洛因，有關甲基安非他命部分，
    則是以將甲基安非他命置於鋁箔紙上用火燒烤吸食煙氣之方
    式，施用甲基安非他命等語（見本院卷第48頁背面）。又被
    告經臺東縣警察局保安警察隊員警於97年4月21日中午12時
    55分採集尿液送鑑驗之結果，呈現嗎啡及甲基安非他命陽性
    反應等情，有勘察採證同意書、臺東縣警察局毒品案尿液送
    驗真實姓名對照表各1紙、慈濟大學濫用藥物檢驗中心97年5
    月29日慈大藥字第97052901號函檢附該中心檢驗總表1份附
    卷可稽（見警卷第4至7頁）。再按毒品施用後於尿液、血液
    中可檢出之最大時限，與施用劑量、施用頻率、施用方式、
    施用者飲水量之多寡、個人體質、代謝情況、檢體收集時間
    點及所用檢測方法之靈敏度等因素有關，一般於尿液中可檢
    出之最大時限，甲基安非他命為1至5天，有行政院衛生署管
    制藥品管理局92年7月23日管檢字第0920005609號函可資參
    照，是被告應係於於97年4月21日上午8時許，在臺東縣立體
    育場前之大水溝旁，施用海洛因1次；另於同日中午12時55
    分為警採尿往前回溯5日內某時（不包括在公權力拘束之時
    間），在上開同一地點，施用甲基安非他命1次等情，洵堪
    認定。綜上所述，本件事證已臻明確，被告前揭犯行均堪以
    認定，悉應予依法論科。
三、查海洛因及甲基安非他命分別係屬毒品危害防制條例第2條
    第2項第1款、第2款所列之第一、二級毒品，均不得非法持
    有、施用。是核被告甲○○所為，係犯毒品危害防制條例第
    10條第1項之施用第一級毒品罪及同條第2項之施用第二級毒
    品罪。被告施用海洛因、甲基安非他命前持有各該毒品之低
    度行為，應分別為嗣後施用之高度行為所吸收，均不另論罪
    。被告所犯上開2罪，犯意各別，行為互殊，核屬實質競合
    之數罪關係，應予分論併罰。被告有如犯罪事實欄所載論罪
    科刑及執行情形，有臺灣高等法院被告前案紀錄表1份附卷
    可參，其於有期徒刑執行完畢後，5年以內故意再犯本案有
    期徒刑以上之2罪，均為累犯，悉應依刑法第47條第1項規定
    ，各加重其刑。爰審酌被告前有多次施用毒品前科，詎仍不
    知警惕，不思尋求正當之身心發展，竟又施用足以導致精神
    障礙、性格異常，甚至造成生命危險之毒品，戕害一己之身
    心健康，對社會治安可能之危害程度非微，惟念其尚能坦承
    犯行，犯罪後態度良好及檢察官之求刑等一切情狀，分別量
    處如主文所示之刑，並定其應執行之刑。
據上論斷，應依刑事訴訟法第273條之1第1項、第299條第1項前
段，毒品危害防制條例第10條第1項、第2項，刑法第11條前段、
第47條第1項、第51條第5款，判決如主文。
本案經檢察官乙○○到庭執行職務
中    華    民    國    97    年    9     月     3    日
                  刑事第一庭    法  官  康文毅
以上正本證明與原本無異。
如不服本判決應於收受本判決後10日內向本院提出上訴書狀；上
訴書狀應敘述具體理由。未敘述上訴理由者，應於上訴期間屆滿
後20日內向本院補提理由書狀（均須按他造當事人之人數附繕本
）。「切勿逕送上級法院」。
告訴人或被害人對於本判決如有不服，請書具不服之理由狀，請
求檢察官上訴者，其上訴期間之計算係以檢察官收受判決正本之
日期為準。
中    華    民    國    97    年    9     月     3    日
                                書記官  林傳坤
附錄本案論罪科刑法條全文：
毒品危害防制條例第10條
施用第一級毒品者，處6月以上5年以下有期徒刑。
施用第二級毒品者，處3年以下有期徒刑。


司法院資訊處製作；財團法人民間司法改革基金會備份。
